臺灣臺中地方法院民事裁定
111年度訴字第424號
原      告  古朝鋒  



被      告  李良彬  
上列當事人間債務人異議之訴等事件，本院裁定如下：
    主      文
本件追加訴訟標的價額核定為新臺幣捌佰陸拾玖萬元。
原告應於收受本裁定後五日內補繳裁判費新臺幣柒萬玖仟肆佰肆
拾貳元，如逾期未補繳，即駁回原告追加之訴。
    理      由
一、訴訟標的之價額，由法院核定。核定訴訟標的之價額，以起
    訴時之交易價額為準；無交易價額者，以原告就訴訟標的所
    有之利益為準；以一訴主張數項標的者，其價額合併計算之
    。但所主張之數項標的互相競合或應為選擇者，其訴訟標的
    價額，應依其中價額最高者定之，民事訴訟法第77條之1第1
    、2項、第77條之2第1項分別定有明文。又二者訴訟標的雖
    不相同，惟自經濟上觀之，其訴訟目的一致，不超出終局標
    的範圍，依首揭規定，訴訟標的價額應以其中價額最高者定
    之。而債務人異議之訴之訴訟標的為該債務人之異議權，法
    院核定此訴訟標的之金額或價額，應以該債務人本於此項異
    議權，請求排除強制執行所有之利益為準（最高法院92年度
    台抗字第659號、102年度台抗字第410號裁定見解同此）。
二、本件原告對被告提起債務人異議之訴，其起訴時原請求（一
    ）確認被告對原告之違約金債權超過新臺幣（下同）100萬
    元，及自民國104年7月17日按年息2.5%計算之利息不存在。
    （二）本院110年度司執字第43462號強制執行事件對原告所
    為強制執行程序於超過第1項聲明所示之利息、違約金債權
    部分應予撤銷。經本院核定該部分訴訟標的價額為729萬5,8
    47元。嗣原告於111年2月18日具狀追加起訴，並聲明：（一
    ）本院110年度司執字第97993號給付票款強制執行事件所為
    強制執行程序應予撤銷。（二）被告不得持本院110年度司
    執字第71150號債權憑證為執行名義聲請對原告強制執行。
    （三）確認被告持有原告簽發如附表所示本票（下稱系爭本
    票）債權及利息債權均不存在。其追加之訴第1項聲明之訴
    訟標的價額應按原告請求排除強制執行所有之利益即被告對
    原告聲請強制執行之債權金額，而被告於系爭執行事件係請
    求債務人（即原告）給付469萬元本息，業經本院依職權調
    取該執行卷宗核閱無訛，故該項標的價額核定為469萬元。
    又第2項聲明所示之債權憑證與第3項聲明所指系爭本票相同
    ，其訴訟標的價額均係以系爭本票合計金額即869萬元核定
    之。又上述三項追加聲明自經濟上觀之，其訴訟目的一致，
    應僅計為同一訴訟標的價額。則本件追加部分訴訟標的價額
    應核定為869萬元，應補繳7萬9,442元（起訴及追加起訴之
    訴訟標的總價額為1,598萬5,847元，本應徵第一審裁判費15
    萬2,712元，扣除原告前已繳納之7萬3,270元）。故依民事
    訴訟法第249條第1項但書之規定，限原告於收受本裁定送達
    5日內補繳，逾期不繳，即駁回其訴，特此裁定。
三、另原告具狀聲請停止執行部分（本院111年度聲字第62號）
    ，須待原告於上開期限內繳納本件裁判費，符合本訴之起訴
    要件後，始得依法裁定准駁，附帶說明之。
中　　華　　民　　國　　111 　年　　2 　　月　　22　　日
                  民事第五庭    法  官  施懷閔
以上正本係照原本作成。
如不服本裁定關於核定訴訟標的價額部分，應於送達後10日內，
向本院提出抗告狀，並繳納抗告裁判費新臺幣1,000元；命補繳
第一審裁判費部分，不得抗告。
中　　華　　民　　國　　111 　年　　2 　　月　　22　　日
                                書記官  張宏賓